fi: Saumamitan liukusäätimen materiaali: Komposiitti; Metalli; Muovi; Kumi/silikoni; Puu; Muu
it: Materiale del cursore del calibro per cuciture: Composito; Metallo; Plastica; Gomma/Silicone; Legno; Altro
nl: Naadmeter schuifmateriaal: Composiet; Metaal; Plastic; Rubber/siliconen; Hout; Overig
hr-HR: Materijal klizača za mjerenje šava: Kompozit; Metal; Plastika; Guma/silikon; Drvo; Ostalo
ro-RO: Material al cursorului pentru lera de măsurat tivul: Compozit; Metal; Plastic; Cauciuc/silicon; Lemn; Altele
en: Seam gauge slider material: Composite; Metal; Plastic; Rubber/Silicone; Wood; Other
cs: Materiál posuvníku švového měřidla: Kompozit; Kov; Plast; Guma/silikon; Dřevo; Jiné
ko: 심 게이지 슬라이더 소재: 복합재; 금속; 플라스틱; 고무/실리콘; 목재; 기타
sl-SI: Material drsnika merilnika šivov: Kompozit; Kovina; Plastika; Guma/silikon; Les; Drugo
de: Material des Nahtlehren-Schiebers: Verbundwerkstoff; Metall; Kunststoff; Gummi/Silikon; Holz; Sonstige
nb: Glidemateriale for sømmåler: Kompositt; Metall; Plast; Gummi/silikon; Tre; Annet
ja: シームゲージスライダー素材: コンポジット; 金属; プラスチック; ゴム/シリコン; 木材; その他
bg-BG: Материал на плъзгача на шевомера: Композитен материал; Метал; Пластмаса; Гума/Силикон; Дърво; Други
sk-SK: Materiál posuvníka na meranie švov: Kompozit; Kov; Plast; Guma/silikón; Drevo; Iné
zh-TW: 縫份尺滑塊材質: 複合材質; 金屬; 塑膠; 橡膠/矽膠; 木材; 其他
pl: Materiał suwaka miarki do szwów: Kompozyt; Metal; Plastik; Guma/silikon; Drewno; Inny
fr: Matériau du curseur de la jauge de couture: Composite; Métal; Plastique; Caoutchouc/Silicone; Bois; Autre
lt-LT: Siūlių matuoklio slankiklio medžiaga: Kompozitas; Metalas; Plastikas; Guma / silikonas; Mediena; Kita
pt-BR: Medidor de costura material do cursor: Composto; Metal; Plástico; Borracha/silicone; Madeira; Outros
tr: Dikiş ölçüsü kaydırıcı malzemesi: Kompozit; Metal; Plastik; Kauçuk/silikon; Ahşap; Diğer
es: Material del deslizador del calibre de costura: Compuesto; Metal; Plástico; Goma/silicona; Madera; Otro
zh-CN: 缝距规滑块材料: 复合材质; 金属; 塑料; 橡胶/硅胶; 木材; 其他
ru: Материал ползунка шаблона для припусков: Композит; Металл; Пластик; Резина/Силикон; Дерево; Другое
da: Sømmålerens glidermateriale: Komposit; Metal; Plastik; Gummi/silikone; Træ; Andet
th: วัสดุตัวเลื่อนเกจวัดตะเข็บ: คอมโพสิต; โลหะ; พลาสติก; ยาง/ซิลิโคน; ไม้; อื่นๆ
sv: Sömmmått glidmaterial: Komposit; Metall; Plast; Gummi/silikon; Trä; Övrigt
pt-PT: Material do cursor do medidor de costura: Compósito; Metal; Plástico; Borracha/silicone; Madeira; Outro
el: Υλικό ρυθμιστικού οδηγού ραφής: Σύνθετο υλικό; Μέταλλο; Πλαστικό; Καουτσούκ/Σιλικόνη; Ξύλο; Άλλο
hu: Varrásmérő csúszkájának anyaga: Kompozit; Fém; Műanyag; Gumi/szilikon; Fa; Egyéb
vi: Vật liệu trượt thước đo đường may: Composite; Kim loại; Nhựa; Cao su/silicone; Gỗ; Khác